臺灣臺北地方法院刑事判決　　　　　　　　　　　　九十二年度交易字第四一一號
　　公　訴　人　臺灣臺北地方法院檢察署檢察官
　　被　　　告　丙○○
右列被告因業務過失傷害案件，經檢察官聲請以簡易判決處刑（九十二年度偵字第三
二七五號），本院台北簡易庭受理後（受理案號為九十二年度北交簡字第一二九四號
），認不宜逕以簡易判決處刑，移送前來，並由檢察官移送併辦（九十二年度偵字第
一三九四一號），本院適用通常程序判決如左：
    主  文
丙○○從事業務之人，因業務上之過失傷害人，處有期徒刑陸月，如易科罰金以佰
元折算壹日。
    事  實
一、丙○○為計程車司機，平日以駕駛計程車為業，係從事駕駛業務之人。於民國（
    下同）九十一年五月十四日十五時五十分許，駕駛車牌號碼七Ａ－三六三號營業
    小客車，沿台北市○○○路由西往東方向行駛，途經台北市中正區○○○路○段
    與新生南路交岔路口之際，本應注意駕駛人駕駛汽車時，(一)應遵守道路交通標誌
    、標線、號誌之指示，如在道路上繪製有「公車專用」之車道標線，乃用以指示
    該車道僅限於公車行駛之專用車道，其他車種不得進入；且(二)行近行人穿越道前
    ，應減速慢行，遇有行人穿越時，無論有無交通交警察指揮或號誌指示，均應暫
    停讓行人先行通過，復(三)汽車行駛時，駕駛人應注意車前狀況，並隨時採取必要
    之安全措施，且依當時天候晴、光線係日間自然光線、路面狀態乾燥、無缺陷、
    無障礙物、視距良好等情，又無不能注意之情事，竟疏未注意違規行駛於劃設在
    忠孝東路由西往東方向內側車道上專供公車行駛之公車專用道，且疏未注意其車
    行前方適有行人乙○○正沿該交岔路口東側之行人穿越道由南往北穿越忠孝東路
    ，而未暫停讓乙○○先行通過，即貿然前行，而使其所駕駛汽車因而撞擊乙○○
    ，致乙○○受有(1)右膝創傷包括後十字韌帶斷裂、(2)外側側韌帶損傷、(3)外側半
    月板破裂、(4)脛骨頂部平台骨折、(5)腓股頸骨折、(6)內側惻韌帶損傷、(7)左肘部
    深裂傷三公分寬、(8)左前臂擦傷及瘀傷等傷害。丙○○於肇事後，在其上開犯行
    未為任何有偵查犯罪職權之公務員已知悉前，留於現場向到場處理之警員表明其
    為肇事者而接受裁判。
二、案經乙○○訴由台北市政府警察局中正第一分局分局移送台灣台北地方法院檢察
    署檢察官聲請以簡易判決處刑，經本院台北簡易庭受理後，認不宜以簡易判決處
    刑，移送前來，由本院改依通常程序審理。
    理  由
一、訊據被告丙○○對右揭犯行於本院審理時坦承不諱（見本院九十三年一月十二日
    審判筆錄），核與告訴人乙○○於警詢及偵查時指訴之情節相符（見偵查卷第五
    、六、二十三頁），並有道路交通事故調查報告表（見偵查卷第八頁）、台北市
    政府中正第一分局交通分隊交通事故談話紀錄表（見偵查卷第十二頁）、補充資
    料表（見偵查卷第十三頁）各一份及車輛碰撞後照片十幀附卷可稽（見偵查卷第
    十四至十八頁）在卷可憑。按駕駛人駕駛汽車，應遵守道路交通標誌、標線、號
    誌之指示，且汽車行近行人穿越道前，應減速慢行，遇有行人穿越時，無論有無
    交通交警察指揮或號誌指示，均應暫停讓行人先行通過；汽車行駛時，駕駛人應
    注意車前狀況，並隨時採取必要安全措施，道路交通安全規則第九十條、第一百
    零三條、第九十四條第三項分別定有明文；又劃設在道路上之「公車專用」標線
    ，乃用以指示該車道僅限於公車行駛之專用車道，其他車種不得進入，道路交通
    標誌標線號誌設置規則第一百七十四條亦定有明文，被告領有營業小客車駕照，
    本應注意前揭規定，且依當時日間自然光線、道路無缺陷無障礙、視距良好之情
    形，亦非不能注意，竟仍違規行駛於前述地點之公車專用道，且疏未注意其車行
    前方適有行人即告訴人正沿該交岔路口東側之行人穿越道由南往北穿越忠孝東路
    ，而未暫停讓告訴人先行通過，即貿然前行，而使其所駕駛汽車因而撞擊告訴人
    ，其就本件交通事故之發生負有過失甚明；且告訴人亦因本件車禍，受有前述傷
    害，亦有國立台灣大學醫學院附設醫院（以下稱台大醫院）診斷書一紙在卷可憑
    （見偵查卷第二十四頁），是被告前述過失與告訴人所受傷害之間，具有相當因
    果關係；是依(一)告訴人於警詢、偵查時之指訴及(二)前述道路交通事故調查報告表
    、台北市政府中正第一分局交通分隊交通事故談話紀錄表、補充資料表及車輛碰
    撞後照片暨(三)台大醫院所出具記載告訴人受有前開傷害之診斷證明書等補強證據
    皆足資擔保被告於本院審理中所為之上開任意性自白具有相當程度之真實性，而
    得使本院確信被告前述自白之犯罪事實確屬真實，從而依刑事訴訟法第一百五十
    六條第一項「被告之自白，非出於強暴、脅迫、利誘、詐欺、疲勞訊問、違法羈
    押或其他不正之方法，且與事實相符者，得為證據。」及第二項「被告之自白，
    不得作為有罪判決之唯一證據，仍應調查其他必要之證據，以察其是否與事實相
    符。」規定，本院自得依被告前述自白及各該補強證據認定被告確有為前述犯行
    ，是本件事證明確，被告之犯行堪以認定。
二、查被告平日以駕駛為計程車為業，係從事駕駛業務之人，且於駕駛計程車從事業
    務之際發生本件車禍，則核其所為，係犯刑法第二百八十四條第二項前段業務過
    失傷害罪。次按「汽車駕駛人，無駕駛執照駕駛、酒醉駕車、吸食毒品或迷幻藥
    駕車、行駛人行道或行經行人穿越道不依規定讓行人優先通行，因而致人受傷或
    死亡，依法應負刑事責任者，加重其刑至二分之一。」道路交通管理處罰條例第
    八十六條第一項定有明文，本件被告駕車行經行人穿越道不依規定讓告訴人優先
    通行，因而致告訴人受傷，已如前述，則應依此規定加重其刑；又查被告於本件
    犯罪未發覺前，已向前往車禍現場處理之警員承認犯罪並接受裁判，有警員洪治
    世填具之自首調查報告表在卷可參（見偵查卷第九頁），應依刑法第六十二條前
    段之規定減輕其刑；復按「刑有加重及減輕者，先加後減。」刑法第七十一條第
    一項亦有明定，則本件被告所犯之罪，即應先依前揭道路交通管理處罰條例第八
    十六條第一項規定加重後，再依自首之規定減輕之。爰審酌被告因一時之疏忽，
    違反上開所述之交通安全相關法規，造成告訴人受有如前所述之傷害，目前已成
    為輕度肢障，亦有中華民國身心障礙手冊一紙在卷可查（見偵查卷第十九頁），
    以告訴人發生車禍當時年僅二十九歲（民國六十一年六月二十八日生），其身體
    及精神之傷害實屬深遠，且目前尚未與告訴人達成和解而彌補其損害，惟犯後尚
    能坦承犯行，態度尚可等一切情狀，量處如主文所示之刑，並諭知易科罰金之折
    算標準。
三、台灣台北地方法院檢察署檢察官移送本院併辦之該署九十二年度偵字第一三九四
    一號被告涉嫌殺人案件，核與本院前述對被告論罪科刑部分為屬被告同一、事實
    同一之事實上同一案件，雖移送之案由與本件不同，惟本院自不受該移送之案由
    之拘束，故得就該併辦案件併予審理、判決，應予說明。
據上論斷，應依刑事訴訟法第四百五十二條、第二百九十九條第一項前段，刑法第二
百八十四條第二項前段、第六十二條前段、第四十一條第一項前段，道路交通管理處
罰條例第八十六條第一項，罰金罰鍰提高標準條例第一條前段、第二條，判決如主文
。
本案經檢察官甲○○到庭執行職務
中　　　華　　　民　　　國　　九十三　　年　　　二　　　月　　 十六 　　日
                                      臺灣臺北地方法院交通法庭
                                          審判長法  官  葉建廷
                                                法  官  林怡秀
                                                法  官  官信成
右正本證明與原本無異。
如不服本判決，應於判決送達後十日內，向本院提出上訴狀。
　　　                                          書記官  梁淑時
中　　　華　　　民　　　國　　九十三　　年　　　二　　　月　　 十六 　　日
附錄本案論罪科刑條文全文
中華民國刑法第二百八十四條：
因過失傷害人者，處六月以下有期徒刑、拘役或五百元以下罰金，致重傷者，處一年
以下有期徒刑、拘役或五百元以下罰金。
從事業務之人，因業務上之過失傷害人者，處一年以下有期徒刑、拘役或一千元以下
罰金，致重傷者，處三年以下有期徒刑、拘役或二千元以下罰金。
